【裁判字號】    97,交簡上,62
【裁判日期】    971111
【裁判案由】    公共危險
【裁判全文】
臺灣彰化地方法院刑事判決            97年度交簡上字第62號
上  訴  人
即  被  告  乙○○
上列上訴人因公共危險案件，不服本院彰化簡易庭九十七年度彰
交簡字第五一五號中華民國九十七年九月四日第一審簡易判決（
原聲請簡易判決處刑案號：九十七年度速偵字第五九二號），提
起上訴，本院管轄之第二審合議庭判決如下：
    主  文
上訴駁回。
    事實及理由
一、本案經本院審理結果，認第一審判決認事用法及量刑均無不
    當，應予維持，並引用第一審判決書記載之事實、證據及理
    由（如附件）。
二、本件上訴人即被告乙○○（以下簡稱被告）上訴意旨略以：
    本件事故之肇事原因並非在我身上，當天我是靠右正常行駛
    於主幹道中山路上（由北往南行駛），因突然發現由旁支幹
    道出現之汽車，閃避不及與其發生擦撞，而我行駛於主幹道
    上，並無超速或任何駕駛不良造成車禍之行為，且無不勝酒
    力之情形，我與一般正常人之反應一樣嘗試要避免此車禍的
    發生，是對方突然出現讓我反應不及，且我已經在當時做出
    迅速的反應，將傷害降至最低，更證明我並無不能安全駕駛
    之行為。又當天我的酒精濃度亦未達每公升０點五五毫克，
    而我在事後第六天也已經與對方達成和解，原審判處我拘役
    五十日顯然過重，為此請求撤銷原判決，從輕量刑等語。
三、按道路交通安全規則第一百十四條第二款規定，汽車駕駛人
    飲酒後吐氣所含酒精成份（即濃度）超過每公升零點二五毫
    克以上者，不得駕車，即是基於酒精對人體中樞神經系統有
    麻醉作用，為維護安全駕駛，而為之禁止規定。又按刑法第
    一百八十五條之三規定所謂「不能安全駕駛」，乃抽象危險
    犯，並不以發生具體危險為必要，對於吐氣酒精濃度已達每
    公升０. 五五毫克以上，肇事率為一般正常人之十倍，認為
    已達不能安全駕車之標準，此業經法務部八十八年五月十八
    日法八八檢字第００一六六九號函可資參佐。至於是否達「
    不能安全駕駛之程度」之認定，應依具體個案之實際情形判
    斷之，依目前醫學一致見解，吐氣酒精濃度達每公升０．二
    五毫克以上時，將使駕駛人產生複雜之技巧障礙、駕駛能力
    變壞之行為表現，肇事比率比一般未飲酒時高出二倍；吐氣
    酒精濃度達每公升０．五毫克以上時，將使駕駛人產生說話
    含糊、腳步不穩之行為表現，肇事比率比一般未飲酒時高出
    七倍。而本件被告於肇事後經警方以呼氣測試酒精濃度，其
    呼氣中酒精濃度達每公升０點四九毫克，此有彰化縣警察局
    道路交通事故當事人酒精測定紀錄表一份在卷可稽，又被告
    於檢察官九十七年八月二日訊問時亦坦承：（問：騎車前是
    否有點醉意？）因為我酒後注意程度比未喝酒還來的差，所
    以發生車禍。（問：發生車禍與你飲酒不能安全駕駛有沒有
    關係？）我注意程度下降才未能注意到來車等語，且被告於
    肇事後經警方對被告為酒後生理協調平衡檢測項目中之同心
    圓檢測中，發現被告就用筆在兩個同心圓之間的環狀布內畫
    另一個圓之檢測項目中，所畫之圓不平順，有部分則偏到外
    圓，有部分偏向內圓，此有彰化縣警察局彰化分局汽機車駕
    駛人酒後生理協調平衡檢測紀錄表一份在卷可稽，再被告於
    查獲、測試或訊問過程，有含糊不清之情事，此有彰化分局
    八卦山派出所刑法第一百八十五條之三案件測試觀察紀錄表
    一份在卷可稽，而被告係於騎乘機車由彰化縣彰化市○○路
    ○段由台中往員林方向行駛至與中華路、公園路交岔路口，
    與被害人甲○○所駕駛由中華路往公園路西往東方向行駛之
    車牌號碼０九九六─ＳＶ號自用小客車左後車尾發生碰撞，
    綜上各點所述，足認被告顯有酒後意識模糊，操控能力顯著
    降低致不能安全駕駛之情形，故被告所辯其係於主幹道中山
    路上行駛，因突然發現由旁支幹道出現之汽車閃避不及與其
    發生擦撞云云，顯不足採信。是以被告服用酒類不能安全駕
    駛動力交通工具而駕駛之犯行事證已臻明確，洵堪認定。
四、本件原審認被告服用酒類不能安全駕駛動力交通工具而駕駛
    之犯行事證已臻明確，並審酌被告素行良好、所測得呼氣中
    酒精濃度、酒後駕駛動力交通工具之犯案情節及犯後態度等
    一切情狀，據以論罪科刑，判處被告拘役五十日，並諭知易
    科罰金之折算標準，核無違誤或不當，上訴人指摘原判決量
    刑過重，聲請撤銷原判決，難認有理由，應予駁回其上訴。
據上論斷，應依刑事訴訟法第四百五十五條之一第一項、第三項
、第三百七十三條、第三百六十八條，判決如主文。
本案經檢察官陳茂榮到庭執行職務。
中    華    民    國    97    年    11    月    11    日
                        臺灣彰化地方法院刑事第二庭
                            審判長法官  石馨文
                            法      官  黃齡玉
                            法      官  尚安雅
以上正本證明與原本無異。
本判決不得上訴。
中    華    民    國    97    年    11    月    12    日
                            書  記  官  洪年慶


司法院資訊處製作；財團法人民間司法改革基金會備份。
